【裁判字號】    92,訴,109
【裁判日期】    920227
【裁判案由】    違反毒品危害防制條例
【裁判全文】
臺灣新竹地方法院刑事判決                          九十二年度訴字第一九號
    公  訴  人  臺灣新竹地方法院檢察署檢察官
    被      告  甲○○
右列被告因違反毒品危害防制條例案件，經檢察官提起公訴（九十一年度毒偵字第一
五七三號），本院判決如左：
    主  文
甲○○連續施用第一級毒品，處有期徒刑拾月。扣案注射針筒壹支、美娜水空瓶參只
均沒收。
    事  實
一、甲○○有多次麻藥前科（均不構成累犯），於民國八十七年間曾因施用第一級毒
    品，經本院以八十七年度竹簡字第二八六號裁定送觀察、勒戒後，認無繼續施用
    毒品之傾向，經本院判決免刑確定，於八十八年間復因施用毒品，經本院以八十
    八年度毒聲字第七二二號裁定送觀察、勒戒後，認有繼續施用毒品之傾向，經本
    院以八十八年度毒聲字第一一四三號裁定令入戒治處所施以強制戒治一年，並經
    本院以八十八年度訴字第二四Ｏ號就施用第一、二級毒品之犯行分別判處有期徒
    刑八月、七月，並定應執行有期徒刑一年二月確定，嗣經本院以八十八年度毒聲
    字第二四四八號裁定停止戒治，所餘戒治期間交付保護管束，於保護管束期間屆
    滿後經本院以八十九年聲字第八一七號裁定免除刑之執行確定，嗣其復因非法施
    用毒品，經本院以九十年度毒聲字第一六六三號裁定令入戒治處所施以強制戒治
    （於九十一年十月三十一日戒治期滿），並經本院以九十一年訴字第三八六號判
    處有期徒刑十月確定，目前正在執行中。詎仍不知悔改，又基於施用第一級毒品
    之概括犯意，自九十一年十二月十四日晚間起至同年十二月三十一日止，連續在
    其位於新竹縣竹東鎮○○里○○路三七一號住處之後院，以將美娜水與第一級毒
    品海洛因混合後以針筒注射之方式，先後約施用第一級毒品海洛因五次，嗣於九
    十一年十二月十六日上午十一時二十五分許，在其上開住處為警查獲，並扣得其
    所有供施用第一級毒品海洛因之注射針筒一支及美娜水空瓶三只（本次施用第一
    級毒品之犯行，另經本院以九十二年度毒聲字第九八號裁定令戒治處所施以強制
    戒治一年）。
二、案經新竹縣警察局竹東分局報告臺灣新竹地方法院檢察署檢察官偵查起訴。
    理  由
一、右揭犯罪事實，業據被告甲○○於本院審理時坦白承認，而被告於九十一年十二
    月十六日下午二時五十分許親自採集、封瓶之尿液經送鑑定後，呈嗎啡陽性反應
    ，有毒品人口到場採尿名冊（見偵卷第三十七頁）及昭信科技顧問股份有限公司
    於九十一年十二月二十五日出具之濫用陽性檢體檢驗報告一份（見偵卷第三十八
    頁）附卷可參，並有其所有供施用第一級毒品海洛因之注射針筒一支及美娜水空
    瓶三只扣案可資佐證，堪認被告上開自白與事實相符，足堪採信。又被告於八十
    七年間曾因施用第一級毒品，經本院以八十七年度竹簡字第二八六號裁定送觀察
    、勒戒後，認無繼續施用毒品之傾向，經本院判決免刑確定，於八十八年間復因
    施用毒品，經本院以八十八年度毒聲字第七二二號裁定送觀察、勒戒後，認有繼
    續施用毒品之傾向，經本院以八十八年度毒聲字第一一四三號裁定令入戒治處所
    施以強制戒治一年，並經本院以八十八年度訴字第二四Ｏ號就施用第一、二級毒
    品之犯行分別判處有期徒刑八月、七月，並定應執行有期徒刑一年二月確定，嗣
    經本院以八十八年度毒聲字第二四四八號裁定停止戒治，所餘戒治期間交付保護
    管束，於保護管束期間屆滿後經本院以八十九年聲字第八一七號裁定免除刑之執
    行確定，嗣其復因非法施用毒品，經本院以九十年度毒聲字第一六六三號裁定令
    入戒治處所施以強制戒治（於九十一年十月三十一日戒治期滿），並經本院以九
    十一年訴字第三八六號判處有期徒刑十月確定，目前正在執行中等情，有臺灣高
    等法院被告全國前案紀錄表及臺灣新竹地方法院檢察署前案資料查註紀錄表各一
    件附卷可參。本件事證明確，被告再次施用毒品之犯行堪予認定，應予依法論科
    。
二、核被告甲○○所為，係犯毒品危害防制條例第十條第一項之非法施用第一級毒品
    罪。被告因施用而持有第一級毒品之低度行為，應為施用第一級毒品之高度行為
    所吸收，不另論罪。又被告多次施用第一級毒品行為，時間緊接，犯罪構成要件
    相同，顯係出於概括之犯意為之，應依連續犯之規定論以一罪，並依法加重其刑
    。公訴人雖僅對被告於九十一年十二月十六日下午二時五十分許往前回溯二十六
    小時內之某時施用第一級毒品一次之犯行提起公訴，然檢察官就犯罪事實一部起
    訴者，其效力及於全部，本院自得就被告上開連續施用第一級毒品之犯行併予審
    理。爰審酌被告有多次違反麻醉藥品管理條例前科，素行不佳，而第一級毒品海
    洛因危害施用者之神經中樞，使施用者產生幻聽及幻想之症狀，對施用者之健康
    產生不良之影響，且被告經過觀察、勒戒、強制戒治後，猶不知自制，再度施用
    毒品，顯見意志力不堅，惟於本院審理時坦承犯行，尚有悔意，並審酌其施用之
    次數等一切情狀，量處如主文所示之刑。扣案之注射針筒一支及美娜水空瓶三只
    ，為被告所有供施用第一級毒品海洛因之用，業據被告於本院審理時陳明在卷，
    應依刑法第三十八條第一項第二款之規定，併予宣告沒收。
據上論斷，應依刑事訴訟法第二百九十九條第一項前段，毒品危害防制條例第十條第
一項，刑法第十一條前段、第五十六條、第三十八條第一項第二款，判決如主文。
本案經檢察官邱朝智到庭執行職務。
中      華      民      國    九十二    年    二    月    二十七      日
                              臺灣新竹地方法院刑事第二庭
                                  法  官  雷  雅  雯
右正本證明與原本無異。
如不服本判決，應於判決送達後十日內向本院提出上訴狀( 應附繕本 )，上訴於臺灣
高等法院。
                                  書記官  汪  淑  菁
中      華      民      國    九十二    年    二    月    二十七      日
附錄本件犯罪引用法條：
毒品危害防制條例第十條第一項
施用第一級毒品者，處六月以上五年以下有期徒刑。


司法院資訊處製作；財團法人民間司法改革基金會備份。
